臺灣臺中地方法院民事裁定
                                     111年度小上字第43號
上  訴  人  吳秀慧  
被  上訴人  吳鳳鈴  

            吳  
上列當事人間請求損害賠償事件，上訴人對於民國111年1月6日
本院臺中簡易庭110年度中小字第1716號第一審判決提起上訴，
本院裁定如下：
    主  文
上訴駁回。
第二審訴訟費用新臺幣1,500元由上訴人負擔。
    理  由
一、按關於請求給付金錢或其他代替物或有價證券之訴訟，其標
    的金額或價額在10萬元以下者，適用小額程序；對於小額訴
    訟之第一審裁判之上訴，非以其違背法令為理由，不得為之
    ，民事訴訟法第436條之8第1項、第436條之24第2項各有明
    文。所謂違背法令，依民事訴訟法第436條之32第2項準用同
    法第468條係指判決不適用法規或適用不當者，或準用同法
    第469條第1款至第5款所列當然違背法令之情形。是當事人
    提起上訴，如以判決不適用法規或適用不當為理由，其上訴
    狀或理由書應具體指摘該判決所違背之法令條項，或有關判
    例、解釋字號，或成文法以外之習慣或法理等及其具體內容
    ，暨依何訴訟資料可認為合於該違背法令之具體事實；如以
    判決有同法第469條第1款至第5款情形為理由，其上訴狀或
    理由書應表明該判決有合於各該條款規定情形之具體內容，
    及依何訴訟資料可認為合於該違背法令之具體事實。如未依
    上述方法表明，或其所表明者與上開法條規定不合時，即難
    認為已合法表明上訴理由，其上訴自非合法。末以上訴不合
    法者，依同法第436條之32第2項準用第471條第1項、第444
    條第1項規定，法院毋庸命其補正，應逕以裁定駁回之。
二、上訴意旨略以：原審漏未審查竊佔事件來龍去脈，且未調查
    兩造對話錄音資料、臺灣臺中地方檢察署109年度偵字第110
    38號、臺灣高等檢察署臺中分署109年度上聲議字第2134號
    竊占等案件，及本院109年度訴字第3813號卷證內容及通知
    訴外人即兩造兄弟吳振榮作證，上開事證表彰兩造已達成需
    購買系爭土地方有分得系爭建物賠償款權利之合意，被上訴
    人已放棄購買土地，已無拆屋賠償權益，原審心證認被上訴
    人提出刑事告訴為權利正當行使，未免率斷，有違反經驗法
    則、論理法則等民事訴訟法第222條第3項規定之證據法則等
    語。
三、核其前述上訴理由，係就原審取捨證據、認定事實、適用法
    律之職權行使，所論斷：兩造間因被繼承人吳國地所遺臺中
    市○區○○路000巷0號建物(下稱系爭建物)之繼承問題，及系
    爭建物坐落之臺中市○區○○段○○段000地號土地(下稱系爭土
    地)之另案優先承買權訴訟所生紛爭，被上訴人認其就系爭
    建物得主張權利，而主觀認為係上訴人涉嫌侵占犯罪嫌疑，
    經核並非事理所無，其等所提刑事告訴非全然無因，雖嗣因
    與侵占罪之構成要件不合，致上訴人不受訴追處罰，然不得
    遽指被上訴人係故為虛偽之告訴，或有過失之歸責原因。故
    被上訴人所提刑事告訴，核屬權利之正當行使，其訴訟權應
    受保障，難認該當侵權行為之不法要件，亦不能認為該行為
    誣指上訴人涉嫌刑事犯罪，有侵害上訴人之名譽權、信用權
    之情事，故上訴人依民法第184條第1項前段、第185條第1項
    規定，請求被上訴人負侵權行為損害賠償責任，為無理由，
    不應准許等情，指摘為不當，並就原審已論斷或其他與判決
    結果無礙事項，泛言論斷錯誤，及違反經驗、論理法則等證
    據法則。惟所謂經驗法則或論理法則，固為成文法外之法理
    而違反亦屬判決違背法令之情形，然揆諸首開說明，上訴人
    應具體指摘成文法以外之法理為何及該法理之具體內容，暨
    依何訴訟資料可認為合於該違背法令之具體事實。要之，上
    訴人不得僅泛稱原審論斷違反經驗、論理法則，而應表明何
    種經驗法則或論理法則，如業界慣例、醫療常規等經驗，因
    具有普遍性、可驗證性而有相當客觀性成為法則；或特定如
    排他律、矛盾律等邏輯論證法則，再指述依何訴訟資料所呈
    事實違反該具體經驗或論理法則。上訴意旨既未表明原審違
    反之具體經驗法則或論理法則為何，復未指摘依訴訟資料合
    於該違背法令之具體事實，難認已合法表明上訴理由。依首
    揭說明，應認其上訴為不合法，應予駁回。
四、本件第二審訴訟費用額，確定如主文第2項所示金額，並應
    由上訴人負擔。
五、據上論結，本件上訴為不合法，依民事訴訟法第436條之32
    第1項、第2項、第444條第1項本文、第436條之19第1項、第
    95條、第78條，裁定如主文。　　
中　　華　　民　　國　　111 　年　　4 　　月　　11　　日
                  民事第一庭　審判長法　官　許石慶
　　　　　　　　　                  法  官  廖欣儀
　　　　　　　　　                  法  官  鍾宇嫣
以上正本，係照原本作成。　　　　　　　　　
本件不得抗告。
中　　華　　民　　國　　111 　年　　4 　　月　　11　　日
                                    書記官